【裁判字號】    99,台上,6498
【裁判日期】    991021
【裁判案由】    公共危險
【裁判全文】
最高法院刑事判決            九十九年度台上字第六四九八號
上  訴  人  甲○○
選任辯護人  許儱淳律師
上列上訴人因公共危險案件，不服台灣高等法院台中分院中華民
國九十八年四月十日第二審判決（九十八年度交上訴字第八一四
號，起訴案號：台灣台中地方法院檢察署九十七年度偵字第二七
九六０號），提起上訴，本院判決如下：
    主  文
原判決撤銷，發回台灣高等法院台中分院。
    理  由
本件原判決從程序上駁回上訴人甲○○對於第一審論上訴人以駕
駛動力交通工具肇事致人於傷而逃逸罪，累犯，處有期徒刑七月
之判決，所提起之第二審上訴，固非無見。
惟查：不服第一審判決而上訴於第二審法院者，依刑事訴訟法第
三百六十一條第二項規定，所提出第二審上訴書狀「應述具體
理由」，固為法律上應具備之程式。惟所謂「具體理由」，係指
就不服之判決須為具體之指摘而言，如僅泛稱原判決認事用法或
量刑不當、採證違法、判決不公等，固非具體理由，倘上訴理由
就其所主張第一審判決有違法或不當之情形，已指出相關之具體
事由足為其理由所憑，即非徒托空言或漫事指摘，縱其所舉理由
經調查結果並無可採，要屬上訴有無理由之範疇，尚難遽謂未
述具體理由。本件上訴人不服第一審之科刑判決，於法定期間內
提起第二審上訴，上訴理由以：「上訴人駕車雖然導致告訴人受
傷，但事發當時上訴人曾經下車查看究竟，且當時因為必須趕至
工地工作，無法久留，因此先行告知告訴人有關上訴人之連絡電
話及車牌號碼，再另行約定時間地點洽談善後事宜後，始自行駕
車離去。足見上訴人嗣後離開現場之動機，並非為免除救助責任
，或使被害人之生命、身體、健康遭受更大危害，上訴人自現場
離去，缺乏主觀之構成要件，與刑法第一百八十五條之四肇事逃
逸犯行顯不相當」等語，主張其並無逃逸之主觀犯意等情。此項
主張因未據上訴人於第一審提出，致未經第一審判決斟酌，自難
謂上訴未述其不服第一審判決之具體理由。乃原審未就其上訴
所主張之事由，加以調查並判斷有無可取，逕以上訴意旨所指各
節難認係具體理由，其第二審上訴顯然違背法律上之程式，爰不
經言詞辯論而予駁回，要難謂為適法。上訴意旨執以指摘，非無
理由，應認原判決有撤銷發回更審之原因。
據上論結，應依刑事訴訟法第三百九十七條、第四百零一條，判
決如主文。
中    華    民    國  九十九  年    十    月  二十一  日
                      最高法院刑事第九庭
                          審判長法官  邵  燕  玲
                                法官  李  伯  道
                                法官  孫  增  同
                                法官  施  俊  堯
                                法官  李  嘉  興
本件正本證明與原本無異
                                      書  記  官
中    華    民    國  九十九  年    十    月  二十七  日
                                                       s

司法院資訊處製作；財團法人民間司法改革基金會備份。
